# 关于融资租赁折现率

提问人：lijiayao839 时间：2022-11-08 08:52:48
请教陈版主关于融资租赁问题，企业租入设备，合同约定设备价值为 400 万元，1-12期支付 170000 ，13-23期支付 146000 ，24-35期支付 90000 ， 36 期支付 70000 ，共计支付 4796000 元，对方已开具 796000 元利息发票；
请教陈版主折现率应如何确定，如何算出租赁内含利率，或者使用增量借款利率？

回答人：chenyiwei
建议直接使用Excel中的IRR()或者XIRR()函数计算。
在确定每期的现金流出金额时，应扣减可抵扣的增值税进项税额，按照不含税金额测算现金流出数。
如果涉及租赁保证金的，则还应将保证金一并纳入考虑。
参考：《中审众环研究 2020 》之“问题4-2-14（涉及保证金及手续费的售后租回构成融资租赁交易的会计处理）”、“问题4-2-15（涉及税金影响的售后租回构成融资租赁交易的会计处理）”、“问题4-2-16（涉及保证金和服务费并考虑可抵扣增值税进项税额影响的融资租赁业务的综合案例）”等，其中有Excel计算表可供参考。